【裁判字號】    95,易緝,154
【裁判日期】    951117
【裁判案由】    竊盜
【裁判全文】
臺灣板橋地方法院刑事判決             95年度易緝字第154號
公  訴  人  臺灣板橋地方法院檢察署檢察官
被      告  丙○○
上列被告因竊盜案件，經檢察官提起公訴（九十五年度偵字第一
○五六八號），及移送併案審理（九十五年度偵字第一四一三○
號），於準備程序進行中，被告為有罪之陳述，經合議庭裁定由
受命法官獨任進行簡式審判程序，本院判決如下：
    主  文
丙○○共同連續踰越牆垣竊盜，累犯，處有期徒刑壹年。扣案之
汽車鑰匙壹支沒收之。
    事  實
一、丙○○(一)曾於民國七十九年間因違反肅清煙毒條例、殺人未
    遂案件，經減刑後為有期徒刑二年四月、三年，應執行有期
    徒刑五年三月確定，經送監執行，於八十二年七月十日縮短
    刑期假釋出監；(二)於假釋期間內即八十三年間，復因違反肅
    清煙毒條例等案件，經本院以八十三年度訴字第二○一○號
    判決判處違反肅清煙毒條例部分有期徒刑三年四月、非法吸
    用化學合成麻醉藥品部分有期徒刑四月，定應執行有期徒刑
    三年六月確定；(三)於八十四年間又因違反肅清煙毒條例案件
    ，經本院以八十四年度訴字第一一五三號判決判處有期徒刑
    三年五月確定；(四)經撤銷前開(一)之假釋，應執行殘刑一年八
    月二十九日，送監接續執行前開三罪刑，於八十八年二月一
    日縮短刑期假釋出監；(五)於假釋期間，又因施用毒品案件，
    經本院裁定送觀察、勒戒後，認有繼續施用毒品傾向，復經
    本院裁定令入戒治處所施以強制戒治，且經撤銷前開(四)之假
    釋，應執行殘刑四年十月十五日，送監執行於九十四年三月
    三十一日縮刑期滿執行完畢（構成累犯）；(六)於九十五年間
    再因施用毒品案件，經本院以九十五年度訴字第八五號判決
    判處有期徒刑八月確定；(七)於同年間再因施用毒品案件，經
    本院以九十五年度簡字第一一八七號判決判處有期徒刑四月
    確定，上開(六)、(七)案件並經本院以九十五年度聲字第一四四
    七號裁定定其應執行刑有期徒刑十月；(八)於同年間再因施用
    毒品案件，經本院以九十五年度簡字第四一四九號判決判處
    有期徒刑六月確定（現於臺灣臺北監獄臺北分監執行中）。
二、詎其猶不知悔改，因缺錢花用，竟意圖為自己不法之所有而
    基於竊盜之概括犯意，連續為下列竊盜犯行：
    (一)與夏志升（業經本院以九十五年度易字第八九四號判決判
      處有期徒刑九月）基於共同竊盜之犯意聯絡，於九十五年
      四月十八日十三時三十分許，由夏志升騎乘其配偶江碧蓮
      所有之車號ＲＹＨ－六二一號重型機車搭載丙○○，行至
      甲○○所有位於臺北縣樹林市○○路○段一一四號之無人
      居住之倉庫前，由丙○○負責把風，夏志升則以翻越圍牆
      踰越牆垣之方式，進入上揭倉庫內，徒手竊取電纜一捆，
      價值約新臺幣（下同）七千元，得手後兩人將電纜放置在
      機車腳踏板上，騎乘前開機車離去，並伺機變賣獲利，嗣
      於同日十四時二十分許，在臺北縣樹林市○○路○段七二
      號前，為警發現形跡可疑而查獲。
    (二)又於九十五年六月三日凌晨二時許，在臺北縣三峽鎮○○
      路二一○巷內，見乙○○所管領使用之車號ＨＸ－八一九
      二號自用小貨車（登記為偉誠服飾有限公司所有，價值約
      二萬元）車門未上鎖，即以自備之汽車鑰匙一支發動該車
      之電門後駛離，得手後供己代步使用。嗣於同年月五日十
      五時十分許，駕駛該車行經臺北縣三峽鎮○○街六○號前
      為警查獲，並扣得丙○○所有供竊盜所用之汽車鑰匙一支
      。
三、案經臺北縣政府警察局三峽分局報請臺灣板橋地方法院檢察
    署檢察官偵查起訴暨移送併案審理。
    理  由
一、被告丙○○對於上開犯罪事實迭於警詢、偵查及審理中坦承
    不諱，核與共同被告夏志升之供述相符，亦與被害人甲○○
    、乙○○於警詢中指陳遭竊情節一致，如事實二之(一)部分，
    復有扣押物品目錄表、贓物認領保管單各一紙、電纜線照片
    一幀附卷可稽；如事實二之(二)部分，復有扣押物品目錄表、
    贓物認領保管單、車輛竊盜、車牌失竊資料個別查詢報表－
    查詢車輛認可資料、車輛車牌失竊作業－查詢車輛認可資料
    各一紙、扣案之汽車鑰匙一支在卷可稽，是被告自白核與事
    實相符，堪予採信。綜上所述，事證明確，被告犯行堪以認
    定。
二、按被告行為後，於九十四年二月二日修正公布之刑法，業於
    九十五年七月一日施行。按行為後法律有變更者，適用行為
    時之法律，但行為後之法律有利於行為人者，適用最有利於
    行為人之法律，現行刑法第二條第一項訂有明文。此條規定
    乃與刑法第一條罪刑法定主義契合，而貫徹法律禁止溯及既
    往原則，係規範行為後法律變更所生新舊法律比較適用之準
    據法，是刑法第二條本身雖經修正，但刑法第二條既屬適用
    法律之準據法，本身尚無比較新舊法之問題，應一律適用裁
    判時之現行刑法第二條規定以決定適用之刑罰法律，合先敘
    明。又以本次刑法修正之比較新舊法，應就罪刑有關之共犯
    、未遂犯、想像競合犯、牽連犯、連續犯、結合犯，以及累
    犯加重、自首減輕暨其他法定加減原因（如身分加減）與加
    減例等一切情形，綜其全部罪刑之結果而為比較，最高法院
    九十五年五月二十三日九十五年度第八次刑事庭會議決議可
    資參照。茲比較說明如下：
    (一)被告與夏志升間就事實二之(一)部分，有犯意聯絡，及行為
      分擔實行，不論依修正前之刑法第二十八條，或修正後之
      刑法第二十八條之規定，均構成共同正犯，對被告而言並
      無有利或不利之情形。
    (二)刑法第五十六條連續犯之規定業經修正刪除，於新法修正
      施行後，被告之二次竊盜犯行，即須分論併罰。此刪除雖
      非犯罪構成要件之變更，但顯已影響行為人刑罰之法律效
      果，自屬法律有變更。比較新舊法之結果，以修正前刑法
      第五十六條之規定較有利於被告。
    (三)被告有事實欄所述之犯罪科刑及執行情形，有臺灣高等法
      院被告前案紀錄表一份在卷可按，茲於五年以內再故意犯
      本件有期徒刑以上之罪，不論依修正前之刑法第四十七條
      ，或修正後之刑法第四十七條第一項之規定，均構成累犯
      對被告而言並無有利或不利之情形。
    (四)沒收部分，刑法第三十八條之修正除文字調整外，僅於同
      條第一項第三款增列「因犯罪所生」之物為裁量沒收之範
      圍，而本件並無因被告因犯罪所生之物扣案，上開修正對
      於被告應刑罰之內容亦無影響。
    (五)綜上所述，是就上開各法律適用項目綜合比較結果，修法
      後之規定並無有利於行為人之情形，應依刑法第二條第一
      項前段之規定，適用被告行為時即於九十五年七月一日修
      正施行前之刑法。
三、核被告丙○○所為如事實二之(一)部分，係犯刑法第三百二十
    一條第一項第二款踰越牆垣竊盜罪；所為如事實二之(二)部分
    ，係犯刑法第三百二十條第一項普通竊盜罪。被告與夏志升
    間就事實二之(一)部分，有犯意聯絡，行為分擔，依修正前刑
    法第二十八條規定論以共同正犯。被告一次共同加重竊盜、
    一次普通竊盜犯行，時間緊接，所犯係基本構成要件相同之
    罪名，顯係基於概括犯意為之，應依修正前刑法第五十六條
    之規定論以一共同踰越牆垣竊盜罪，並加重其刑。被告有事
    實欄所述之論罪科刑及執行紀錄，有臺灣高等法院被告前案
    紀錄表一份在卷可按，其於受有期徒刑執行完畢後五年內再
    犯本件有期徒刑以上之罪，為累犯，依修正前刑法第四十七
    條規定遞加重其刑。檢察官聲請移送併案部分與提起公訴部
    分，有連續犯之裁判上一罪關係，為起訴效力所及，本院自
    得併予審理，附此敘明。爰審酌被告素行不佳，且正值青壯
    之年，不思勤奮向上，貪圖小利率為竊盜犯行，顯然缺乏對
    於他人財產權之尊重，及其犯罪動機、犯罪手段、所生損害
    、犯罪所得利益不高、犯後坦承犯行等一切情狀，量處如主
    文所示之刑，以資懲儆。扣案之汽車鑰匙一支，為被告所有
    ，供如事實二之(二)部分犯罪所用之物，均據被告供承在卷，
    應依修正前刑法第三十八條第一項第二款規定，宣告沒收之
    。
四、末按除被告所犯為死刑、無期徒刑、最輕本刑為三年以上有
    期徒刑之罪或高等法院管轄第一審案件者外，於前條第一項
    程序進行中，被告先就被訴事實為有罪之陳述時，審判長得
    告知被告簡式審判程序之旨，並聽取當事人、代理人、辯護
    人及輔佐人之意見後，裁定進行簡式審判程序，刑事訴訟法
    第二百七十三條之一第一項定有明文。查本件被告涉犯之加
    重竊盜罪，法定本刑非最輕本刑為三年以上有期徒刑之罪，
    且被告就被訴事實為有罪之陳述，經告知被告簡式審判程序
    之旨，公訴人及被告對於本件改依簡式審判程序審理亦均表
    示無意見，是本院即依前揭刑事訴訟法規定，裁定本件進行
    簡式審判程序，附此敘明。
據上論斷，應依刑事訴訟法第二百七十三條之一第一項、第二百
九十九條第一項前段，刑法第二條第一項前段、修正前刑法第二
十八條、第五十六條、刑法第三百二十一條第一項第二款、修正
前刑法第四十七條、第三十八條第一項第二款，判決如主文。
本案經檢察官林俊儀到庭執行職務。
中    華    民    國    95    年    11    月    17    日
                      刑事第九庭法  官  絲鈺雲
以上正本證明與原本無異
                                書記官  蔡美如
中    華    民    國    95    年    11    月    20    日
附錄本案論罪科刑法條全文
刑法第三百二十一條
犯竊盜罪而有左列情形之一者，處六月以上、五年以下有期徒刑
：
一  於夜間侵入住宅或有人居住之建築物、船艦或隱匿其內而犯
之者。
二  毀越門扇、牆垣或其他安全設備而犯之者。
三  攜帶兇器而犯之者。
四  結夥三人以上而犯之者。
五  乘火災、水災或其他災害之際而犯之者。
六  在車站或埠頭而犯之者。
前項之未遂犯罰之。


司法院資訊處製作；財團法人民間司法改革基金會備份。
